# 请教陈版主：关于同一控制下企业合并相关

提问人：seanfan1989 时间：2015-11-19 19:15:17
请教陈版主：比方说，本期同一控制下企业合并支付对价1,000万元，前期模拟合并引起的资本公积增加 500 万，支付的对价与合并日被合并方净资产之间的差异 100 万，共计增加 600 万资本公积，那么，对价1,000万在合并现流怎么体现，因前期已经模拟合并，是不是该部分视同实缴资本，作为支付其他筹资活动现流？还有这 600 万资本公积在权益变动表中的体现，“七、其他”中列示嘛？

回答人：chenyiwei
在合并现金流量表中，应按照合并日实际支付的同一控制下合并的现金对价款，作为一项“支付的其他与筹资活动有关的现金”列示，该 1000 万同时在合并股东权益变动表上冲减资本公积，作为“所有者投入和减少资本——其他”。可参考：《瑞华研究 2010 ～ 2014 汇编》之“问题5-2-18（取得或处置子公司及其他营业单位支付或收到的现金）”。

提问人：huabb 时间：2016-12-14 18:32:27
陈版，请教在企业收购过程中，如果因为出现纠纷，因延期支付对价导致产生利息和滞纳金的情况，应该如何进行账务处理呢？谢谢！

回答人：chenyiwei
这里的利息和滞纳金均应费用化，不能列入投资成本。

提问人：huabb 时间：2016-12-15 21:47:42
陈版，在企业收购过程中，如果因为出现纠纷，因延期支付对价导致产生利息和滞纳金，您的意思是应该费用化。那么，是否利息应该计入“财务费用”，滞纳金应该计入“营业外支出”？ 谢谢！

回答人：chenyiwei
可以这样理解。